Inventaris van de collectie aanwinsten van de voormalige Eerste Afdeling van het Algemeen Rijksarchief, 14e eeuw-1933
Nationaal Archief, Den Haag
- Minuut van twee uitgaande brieven dd. 9 november 1774 en 9 januari 1775 gericht aan J(ohan) C(hristiaan) Pallak in Suriname en afkomstig van een van diens neven in Leiden over met name de trage afwikkeling van de nalatenschap van Mattheus Sigismundus Pallak, [1774-1775]; 2206; 1 stuk
  M.S. Pallak (1709-1767), geboren te Breda als M.S. Balaack, verbleef ca. 1730-1758 in Suriname als plantage-eigenaar en Raad van Politie en Criminele Justitie. In zijn testament, op 10 juni 1767 verleden voor notaris Johannes Thijssen te Leiden, staat zijn broer Johan Christiaan Pallak als een van de erfgenamen vermeld.
- Foto's van Nederlandse archiefstukken in Wenen en foto's van zegels van rarificaties 1814-1867 uit het archief Buitenlandse Zaken, Akte van privlige voor burgers en steden in de Nederlanden inzake tolvrijheid op de Rijn, uitgevaardigd door keizer Karel V. Authentiek afschrift (Charters uit Wenen (1921); Photographiën van stukken afkomstig van de graaf van Hoogstraten in het K.K. Haus, Hof und Staatsarchvi te Wenen (zie Correspondentie 1913 I 1005); [atificatie van het vredesverdrag tussen Maria van Hongarije landvoogdes der Nederlanden, en de gezant van Christiaan II ( Charters uit Wenen 1921); Driejarige wapenstilstand tussen koning Gustaaf van Denemarken en Maria, landvoogdes der Nederlanden (charters Wenen 1921); Afbeeldingen van zegels en zegeldozen hangende aan Ratificatiën over 1814-1867; 1550 april 14.; 1529-1546; 1533 september 29; 1537 juni 20; 2207
  Gedeponeerd door dhr. Bruggeman (11-7-1931)
- Stukken afkomstig van J. de Rovere van Breugel (1757-1829), ca. 1785-1820; 2208-2212
  J. de Rovere van Breuge was in de periode 1779-1788 als assistent in dienst van de VOC en o.a. werkzaam te Bantam. Teruggekeerd in patria is hij in Den Bosch enige tijd ontvanger geweest. Het laatstedeel van zijn leven had hij zijn hoofdverblijf op het buiten Rustenhoven bij Maartensdijk.
  Geschonken door Cees Claessen (2016)
  - “Principaux Evenement de J. de R. van B. depuis 1757, ans de son naissance”, ca. 1785-1820, 2208; 1 band
    Met enkele losse stukken
  - Peperrapport, met verslagen van inspectie van de pepertuinen van Bantam, 1789, 2209; 1 omslag
  - Akten van aanstelling bij de VOC, 1779-1784, 2210; 3 stukken
  - Blaffert op de acta van het Bestuur op Bantam, 1720-1730, 2211; 1 band
  - Afschriften van uitgaande brieven, 1786-1787, 2212; 1 katern